臺灣臺北地方法院刑事判決
109年度訴字第408號
公　訴　人　臺灣臺北地方檢察署檢察官
被　　　告　陳民　　
　　　　　　　　　　
　　　　　　　　　　
　　　　　　　　　　
上列被告因妨害風化案件，經檢察官提起公訴（109年度偵字第1
40號），本院判決如下：
    主  文
陳民共同犯圖利媒介性交罪，處有期徒刑陸月，如易科罰金，以
新臺幣壹仟元折算壹日。
    事  實
一、陳民與真實姓名、年籍不詳之應召站成年成員，共同基於意
    圖使成年女子與他人為性交行為而媒介以營利之犯意聯絡，
    先由該應召站成員在網路上刊登色情廣告招攬不特定人為性
    交易，並透過通訊軟體LINE與男客就性交易之對象、價碼、
    地點、時間等達成合意後，即以不詳方式與陳民聯繫，再由
    陳民聯繫有關派遣應召女子從事性交易事宜，該應召站即以
    此方式媒介應召女子與客人從事性交易，並就性交易所得從
    中抽成以營利。嗣經員警於執行網路巡邏發現上開廣告，即
    由員警於民國108年11月28日16時許喬裝男客，透過LINE與
    該應召站成員聯繫後，約定於同日18時至19時許，在臺北市
    松山區○○路0段之「幸福戀人旅館」318號房以新臺幣（下同
    ）7,000元之代價與女子從事性交易。該應召站成員即通知
    陳民，陳民除以其持有之手機（未扣案）將上開性交易訊息
    告知甲○○外，並駕駛車牌號碼000-0000號（起訴書誤繕為00
    0-0000號）自用小客車至臺北市○○區○○○路0段00號搭載甲○○
    至幸福戀人旅館附近之全家便利商店，使其步行前往上開旅
    館而與喬裝男客之員警從事性交易。嗣甲○○因遭員警藉故回
    絕而未為性交易，遂於同日19時許離開該旅館，並搭乘捷運
    至小巨蛋站與陳民會合，於陳民駕駛前開車輛即將離去之際
    ，即遭警攔查，始知上情。
二、案經臺北市政府警察局松山分局報告臺灣臺北地方檢察署檢
    察官偵查後起訴。
    理  由
甲、程序部分：
壹、關於證人即應召女子甲○○於警詢中之證述部分：
一、就該警詢陳述之任意性部分：
　㈠按刑事訴訟法第192條證人之訊問所準用同法之規定，因該法
    第166條之7第2項第2款就詰問證人之限制已有明文，故於92
    年1月14日修正時，刪除原準用同法第98條「訊問被告應出
    以懇切之態度，不得用強暴、脅迫、利誘、詐欺、疲勞訊問
    或其他不正之方法」之規定。雖司法警察官或司法警察於蒐
    集證據時詢問證人，因非以詰問方式為之，而無同法第166
    條之7之適用。然證人所為陳述，仍具有供述證據之性質，
    本諸禁止強制取得供述之原則，被告以外之人因受恫嚇、侮
    辱、利誘、詐欺或其他不正方法所為不利於被告之陳述，亦
    應認不具證據能力。故審理事實之法院，遇有被告或證人對
    於證人於司法警察官或司法警察調查中所為陳述提出非任意
    性之抗辯時，即應先調查該取供之程序合法與否（最高法院
    98年度台上字第4241號判決意旨參照）。
　㈡被告陳民雖主張：證人甲○○有智能障礙，員警未依法由辯護
    人陪同製作警詢筆錄，且其陳述多遭警方誘導，並非甲○○自
    身陳述等語（本院訴卷第41頁、第212頁、第291頁），並有
    桃園市蘆竹區公所109年10月19日桃市蘆社字第0000000000
    號函暨附件甲○○身障證明資料、桃園市政府社會局109年11
    月3日桃社障字第0000000000號含暨附件甲○○身心障礙者個
    案資料及108年7月25日身心障礙鑑定表可佐（本院訴卷第12
    9-131頁、第145-196頁）。惟查：
　⒈證人即製作筆錄之員警賴柏翰於審理中即證稱：「當時對甲○
    ○作筆錄時，她的精神狀況很正常」（本院訴卷第289頁），
    此核與證人即指揮該案之員警陳建業於審理中所證：「查獲
    當時有發現甲○○講話比較不清楚，但是回答都正常，有點大
    舌頭，精神狀態都正常」、「甲○○曾表示其有身心障礙及智
    能不足，但無法提出相關證明」等語相符（本院訴卷第94頁
    、第104頁），並有109年9月3日員警陳建業、葉薰紘職務報
    告可證（本院訴卷第71頁）。
　⒉又經本院於109年11月27日當庭勘驗該次警詢光碟，可見證人
    甲○○神情正常，未提及自己有身心障礙及智能不足之情形，
    且可理解警員之問題並加以回答，未見不能理解問題或者神
    志不清以致不知所云之情形，甚至員警賴柏翰詢問：「為什
    麼妳的戶籍在戶政事務所？沒有家嗎？」，甲○○回稱：「你
    要記得我89年耶，所以我沒有去讀啊，我讀到沒有高中畢業
    ，社會局會來找麻煩」；嗣員警賴柏翰復詢問：「可以做筆
    錄？」，甲○○反詢問：「嗯啊。可不可以說不可以？」，員
    警賴柏翰便回稱：「不行」，甲○○即表示：「對嘛，你問這
    個是幹話喔最好是」；後員警賴柏翰再詢問：「妳上車之後
    ，樓下那個陳民再告訴妳說我們要去松山區的一個飯店性交
    易？」，甲○○回稱：「他沒有說，他只是說那個地方，他沒
    有說性交易這麼直接」，有本院勘驗筆錄及擷圖可佐（本院
    訴卷第203-204頁、第206頁、第215頁），則證人甲○○縱有
    中度智能障礙，然仍可理解警員賴柏翰之問題並加以回答，
    甚對於員警賴柏翰之詢問加以反駁，是實難認其障礙程度已
    影響該警詢之陳述。至本院勘驗之光碟為該次警詢之全部過
    程，並有臺北市政府警察局松山分局109年10月26日北市警
    松分刑字第0000000000號函暨員警報告可佐（本院訴卷第13
    9-141頁），然勘驗時並未聽聞部分警詢筆錄之記載內容（
    即偵卷第17-21頁），且證人賴柏翰於審理中亦證稱「對於
    為何部分警詢筆錄記載與勘驗內容不符，現已無印象」（本
    院訴卷第289-290頁），是證人甲○○之警詢證述部分，爰以
    本院勘驗筆錄為證，附此敘明。
　⒊另該次警詢中，員警賴柏翰雖詢問：「警方喬裝嫖客與網頁
    上訊息的刊登者聯絡欲取締色情案件，並約定一名女子前來
    從事性交易，妳依約前來是何人通知妳過來的？」，甲○○回
    稱：「就那個姐姐」。員警賴柏翰復稱：「好，我幫你打了
    嘛，是一個『姐姐』以微信跟LINE通知我說等等有一個性交易
    ，要我去『香水』前，會有馬伕載我去上班，對不對？」，甲
    ○○回覆：「對、對」（本院訴卷第205頁），惟員警賴柏翰
    嗣詢問：「應召站平時如何聯絡你有客人要從事性交易？是
    司機陳民跟妳講的還是姐姐跟妳講的？」，甲○○即改稱：「
    在還沒有封鎖之前都是她（即姐姐）講的」、「今天不是」
    ，員警賴柏翰即向其確認「今天就是那個人（即被告）講的
    ？」，甲○○回稱：「對啊」（本院訴卷第209-210頁），足
    見員警詢問時固有預設立場，然甲○○並非僅依循員警賴柏翰
    問題內之答案回覆，反而有主動表示「應召站平時是由綽號
    『姐姐』之成員聯絡有客人要從事性交易，但這次是被告通知
    從事性交易」，指明今日合作方式與往日不同之處，益徵證
    人甲○○上開關於被告聯繫其從事性交易之證述係出於自由意
    思，難認其上開警詢所述受員警誘導而不具任意性，則被告
    前揭主張，即不足採。
二、關於刑事訴訟第159條之2適用部分：
  ㈠按被告以外之人於檢察事務官、司法警察官或司法警察調查
    中所為陳述，與審判中不符時，其先前之陳述具有較可信之
    特別情況，且為證明犯罪事實存否所必要者，得為證據，刑
    事訴訟第159條之2定有明文。所謂「與審判中不符」者，係
    指該陳述之主要待證事實部分，自身前後之供述有所不符，
    導致應為相異之認定，此並包括先前之陳述詳盡，於後簡略
    ，甚至改稱忘記、不知道或有正當理由而拒絕陳述（如經許
    可之拒絕證言）等實質內容已有不符者在內；所謂「可信性
    」要件，則指其陳述與審判中之陳述為比較，就陳述時之外
    部狀況予以觀察，先前之陳述係在有其可信為真實之特別情
    況下所為者而言。例如先前之陳述係出於自然之發言，審判
    階段則受到外力干擾，或供述者因自身情事之變化等情形屬
    之，與一般供述證據應具備之任意性要件有別。至所謂「必
    要性」要件，乃指就具體個案案情及相關證據予以判斷，其
    主要待證事實之存在或不存在，已無從再從同一供述者取得
    與先前相同之陳述內容，縱以其他證據替代，亦無由達到同
    一目的之情形（最高法院96年度台上字第4365號判決要旨參
    照）。
  ㈡查證人甲○○對於案發當日係被告通知從事性交易乙情，於警
    詢中稱：「應召站平時是由綽號『姐姐』之成員聯絡我有客人
    要從事性交易，但這次是被告通知我去該旅館從事性交易」
    （本院訴卷第206頁、第209-210頁），然審理中則改證稱：
    「當天與被告是第一次見面，被告為白牌司機，是姐姐安排
    被告來載我，相關性交易訊息也是姐姐告知，其並未與被告
    有所聯繫，嗣後也是姐姐安排我去小巨蛋站找被告，我還有
    先代墊要給被告的車資，車資費用為何被告在下車時有告訴
    我，代墊的車資之後會從薪水裡面給我」（本院訴卷第272-
    284頁），足見其警詢中所述，顯與審理中所證矛盾不一致
    。
  ㈢然依被告及證人甲○○之通信紀錄及截圖所示（偵卷第39頁、
    第43頁），在案發當日前，被告即多次與甲○○聯繫，甚案發
    當日被告即連續撥打數通電話予甲○○，此與證人甲○○於審理
    中所證：「相關訊息都是姐姐告知，其並未與被告有所聯繫
    」即不相符，且其審理中竟證稱：「我當時是在旅館的1樓
    下車」（本院訴卷第274頁），然當日其下車地點實為幸福
    戀人旅館附近之全家便利商店（詳後述，即標題乙、壹、一
    及三部分），況被告於審理中亦自承「當時並非白牌司機，
    我並未向甲○○收錢」（本院訴卷第295頁），亦與證人甲○○
    上開審理中所述不同，可見證人甲○○於審理時所證，除與先
    前所述不符外，亦多與客觀事證或被告所陳相違，反係證人
    甲○○警詢證述較合於事證，且審以證人甲○○於審理中亦證稱
    ：「這是已經是2年前的事，在警詢當時記的比較清楚，現
    在問我，我真的全部都忘記了」（本院訴卷第274頁），則
    其於警詢中所為上開陳述，當係記憶較清晰時所為，復以證
    人甲○○於警詢中與被告分別接受詢問，較不受被告之影響，
    而能憑藉自己自由意志陳述，而具有可信之特別情況，且亦
    為證明被告犯罪事實存否所必要，依前揭規定，應認有證據
    能力。
貳、按被告以外之人於審判外之陳述，雖不符刑事訴訟法第159
    條之1至第159條之4規定，而經當事人於審判程序同意作為
    證據，法院審酌該言詞陳述或書面陳述作成時之情況，認為
    適當者，亦得為證據；當事人、代理人或辯護人於法院調查
    證據時，知有該法第159條第1項不得為證據之情形，而未於
    言詞辯論終結前聲明異議者，視為有前項之同意，同法第15
    9條之5定有明文。當事人對於本判決所引用下述被告以外之
    人於審判外之陳述，均未爭執其證據能力，本院審酌該等證
    據作成時之情況，並無不宜作為證據或證明力明顯過低之情
    事，以之作為證據應屬適當，依刑事訴訟法第159條之5第1
    項規定，均得作為證據。
參、本判決所引用之非供述證據，查無違反法定程序取得之情形
    ，依刑事訴訟法第158條之4規定反面解釋，均具證據能力。
乙、實體部分：
壹、得心證之理由：
　　訊據被告固坦承有搭載證人甲○○至上開地點，惟否認圖利媒
    介性交犯行，辯稱：當天我人剛好在中山區，甲○○在路上看
    到我，我並未看見她，甲○○即主動打電話問我能否載她去饒
    河街夜市口，我不知道載甲○○過去是從事性交易，甲○○下車
    後又聯絡我，我便返回去接她，因為甲○○要我載她回去原本
    上車的地點，嗣警方攔查時我便立配合下車，與甲○○間之訊
    息是在警方攔查之前就刪除，我之前就有刪除對話紀錄的習
    慣等語（本院訴卷第38-40頁）。經查：
一、不爭執事項：
    被告於上開時地搭載甲○○至幸福戀人旅館附近之全家便利商
    店後，甲○○即步行前往該旅館而與喬裝男客之員警從事性交
    易，遭員警回絕便離開該旅館，嗣被告於小巨蛋站與證人甲
    ○○會合後即為警攔查等情，業經證人甲○○於警詢及審理中；
    證人即員警陳建業於偵查及審理中；證人即員警葉薰紘、賴
    柏翰於審理中證述明確（偵卷第75-76頁、本院訴卷第93-10
    5頁、第202-220頁、第268-291頁），並有「茶多芬外約」
    網站截圖、「小濕妹」與員警之LINE通訊軟體對話截圖、被
    告及證人甲○○之通信紀錄及截圖、臺北市政府警察局松山分
    局109年5月25日回函及其附件員警職務報告、109年9月4日
    北市警松分刑字第0000000000號函及其附件員警職務報告、
    109年10月26日北市警松分刑字第0000000000號函及其附件
    員警報告、本院109年11月27日勘驗筆錄及擷圖在卷可憑（
    偵卷第23-35頁、第37-43頁、本院訴卷第31-33頁、第69-71
    頁、第139-141頁、第202-220頁），且為被告所承認（本院
    訴卷第42頁），此情已足認定。是本件應審究者為：被告是
    否與應召站成年成員以上開分工方式，由其聯繫並載送甲○○
    從事性交易？
二、證人甲○○於警詢中即證稱：「應召站平時是由綽號『姐姐』之
    成員聯絡我有客人要從事性交易，但這次是被告通知我去該
    旅館從事性交易」（本院訴卷第206頁、第209-210頁），又
    依應召站成員與員警之Line對話所示（偵卷第23-33頁），
    雙方先就性交易之對象、價碼、地點等達成合意後，員警便
    於108年11月28日18時10分許表示「如果到了跟我說 ，我可
    以下去接他」，並詢問「他還要多久」，應召站成員即回稱
    「我問一下」，並於18時18分表示「還要10分鐘左右，路上
    車很多」，後於19時1分許，應召站成員稱「妹妹說已經上
    去了」，員警於19時7分許便回應「這也太跨張了」、「等
    那麼久來這樣子的」；復依被告及證人甲○○之通信紀錄截圖
    所示（偵卷第39頁、第43頁），被告（即暱稱「二寶」）與
    甲○○（即暱稱「○○」）案發當日原無通信紀錄，然自18時4
    分許起至18時36分止，被告便接續撥打4通電話予甲○○，後
    至第4通（即18時36分）始接通，後被告復於19時1分、19時
    14分主動與甲○○聯繫，綜合上開對話紀錄及通信紀錄，可知
    當日被告與甲○○原無聯繫，嗣應召站成員於18時許與員警確
    認性交易時點後，被告即主動密集聯絡甲○○，且員警於19時
    7分許回絕甲○○後，被告即主動與甲○○聯繫，此核與證人甲○
    ○上開警詢所證「係被告通知性交易訊問」等情相符，益徵
    證人甲○○此部分所證可信，則被告辯稱「當日是甲○○主動聯
    繫我，我才載送甲○○至上址，嗣後是甲○○主動打給我，請我
    送她回原本上車的地點」云云，洵不足採。
三、況證人即員警陳建業於偵查及審理中均證稱：「當時有1名
    員警在318號房等小姐，樓下有5個員警在等馬伕載小姐過來
    ，我先看到有一台後擋風玻璃上貼有『内有惡犬』的白色馬自
    達在○○路○段的台電公司讓甲○○下車」、「員警拒絕甲○○後
    我便尾隨其搭捷運，坐到小巨蛋捷運站3號出口，出去的時
    候我就看到被告的車輛停在那邊」、「因為那部車的後擋風
    玻璃上貼有『内有惡犬』，我可以確定即係此車在旅館附近就
    讓甲○○下車」、「我看到甲○○上被告的車後，便立即指揮制
    服員警葉薰紘上前盤查」、「員警葉薰紘攔到車後，有告知
    我其有看到被告與甲○○在刪除手機訊息」（偵卷第75-76頁
    、本院訴卷第94-96頁），此核證人即員警葉薰紘於審理中
    所證：「我先依指示在小巨蛋站待命，陳建業告知我被告的
    車號後，我便示意被告停車，但被告沒有立即停車，感覺沒
    有要靠邊的意思，反而在操作手機，攔查的期間有30秒至1
    分鐘左右」、「當下我們有檢視被告與甲○○的手機，已無二
    人之對話內容」等語相符（本院訴卷第99-100頁），並有員
    警葉薰紘109年5月22日職務報告可佐（本院訴卷第33頁），
    且被告亦自承確有讓甲○○在該旅館附近之全家便利商店下車
    （本院訴卷第40頁），足見被告為警攔查時，並未立即配合
    下車，反而在操作手機刪除訊息，衡情，倘被告僅善意無償
    搭載證人甲○○前往該址，對於甲○○是否從事性交易乙事並不
    知情，為警攔查時即應停車配合，然被告不僅未立即下車，
    甚趁機刪除手機內之訊息，遑論證人甲○○既意在旅館從事性
    交易，自無必要提前下車而步行前往，此均與常情未合。又
    證人甲○○提前在旅館附近下車後，被告即於19時1分許與甲○
    ○通話，而應召站成員亦於19時1分許向員警轉達小姐已上樓
    ，更證被告有向應召站回報甲○○已到址應召之情，且證人甲
    ○○於警詢及審理中均未證稱：「當日有主動要求被告接送」
    ，益徵本次確由被告聯絡甲○○，並由其載送甲○○至旅館從事
    性交易，則被告辯稱「不知甲○○當日係去從事性交易，手機
    內訊息是之前就刪除了」云云，自不足採。
四、證人甲○○於審理中雖翻易前詞，改稱未與被告聯繫，被告僅
    為白牌司機，相關性交易訊息及如何接洽均由姐姐提供（本
    院訴卷第272-284頁），惟其所證即與上開被告及證人甲○○
    之通信紀錄所示不相符（偵卷第39頁、第43頁），已如前述
    ，且證人甲○○亦證稱「審理時離該案已久，大部分均無印象
    ，以其警詢所述為主」（本院訴卷第274頁），而被告於審
    理中亦自承「其非白牌司機，本次未向甲○○收錢」（本院訴
    卷第295頁），則證人甲○○此部分所證是否可信，已非無疑
    ，況被告倘僅為受雇司機，均依應召站成員指示而為，則被
    告自無須在案發時與證人甲○○密集聯繫，甚在證人甲○○遭員
    警回絕後立即與之聯絡，而反觀甲○○於警詢所證（本院訴卷
    第206頁、第209-210頁），即與上開二人之通信紀錄相符（
    偵卷第39頁、第43頁），益徵證人甲○○此部分審理中所證不
    足為採，則證人甲○○於審理中翻易前詞，改稱未與被告聯繫
    ，被告僅為白牌司機，相關性交易訊息均由姐姐提供之證詞
    ，難為有利被告之認定。
五、基上，被告與應召站成年成員以上開分工方式，由其聯繫並
    載送甲○○從事性交易，被告與應召站不詳成年成員共同為圖
    利媒介性交犯行事證明確，應依法論科。
貳、論罪部分：
一、按刑法第231條第1項之圖利使人為性交或猥褻罪，犯罪構成
    要件乃以行為人主觀上有營利及使男女與他人為性交或猥褻
    行為之犯意，客觀上有容留或媒介之行為為已足，屬於形式
    犯。故行為人只要以營利為目的，有使男女與他人為性交或
    猥褻行為之意圖，而著手容留或媒介行為，即構成犯罪，至
    於該男女與他人是否果有為性交或猥褻之行為，則非所問。
    又因其犯罪為即時完成，無待任何具體有形之結果發生，性
    質上與未遂犯並不相容，應無未遂犯之可言（最高法院95年
    度台上字第5439號判決意旨參照）。
二、本案被告與真實姓名、年籍均不詳之應召站其他成年人成員
    共同媒介甲○○與佯裝為男客之員警欲進行性交易，而佯裝男
    客之員警雖未有與甲○○為性交易及給付該性交易服務對價之
    真意，惟依上揭說明，仍無礙於被告上開犯行之既遂認定。
    是核被告所為，係犯刑法第231條第1項之圖利媒介性交罪。
    被告與真實姓名、年籍均不詳之應召站其他成年人成員間就
    上開犯行有犯意聯絡及行為分擔，依刑法第28條規定，應論
    以共同正犯。
參、科刑部分：
　　爰以行為人責任為基礎，被告前有違反毒品危害防制條例、
    兒童及少年性交易防制條例等犯罪前科，有臺灣高等法院被
    告前案紀錄表可憑。審酌被告正值壯年，不思以正當方式賺
    取金錢，詎為圖私利，無視法令之禁止，負責以聯繫及載送
    甲○○等方式參與圖利媒介性交犯行，敗壞善良風俗，實有不
    該，且犯後否認犯行，難認態度良好，惟念及被告犯罪手段
    尚屬平和，並無施用暴力、脅迫之情形，兼衡被告自述智識
    程度為國中畢業、現為貨車司機、需扶養母親之家庭經濟生
    活狀況等一切情狀，量處如主文所示之刑，並諭知易科罰金
    之折算標準，以資懲儆。
肆、沒收部分：
　　至被告持以與甲○○聯繫從事性交易事宜之手機，既未扣案，
    且無證據證明現仍存在，爰不予宣告沒收，附此敘明。
據上論斷，應依刑事訴訟法第299條第1項前段，刑法第28條、第
231條第1項、第41條第1項前段，刑法施行法第1條之1，判決如
主文。
本案經檢察官郭昭吟提起公訴，檢察官呂俊儒到庭執行職務。
中　　華　　民　　國　　110 　年　　11　　月　　2 　　日
                  刑事第八庭   審判長法  官  解怡蕙
                                     法  官  李陸華
                                     法  官  楊世賢
上正本證明與原本無異。
如不服本判決應於收受送達後20日內向本院提出上訴書狀，並應
敘述具體理由；其未敘述上訴理由者，應於上訴期間屆滿後20日
內向本院補提理由書（均須按他造當事人之人數附繕本）「切勿
逕送上級法院」。因疫情而遲誤不變期間，得向法院聲請回復原
狀。
　　　　　　　　　　　　　　　　　　 書記官  張華瓊
中　　華　　民　　國　　110 　年　　11　　月　　2 　　日
附錄本案論罪科刑法條：
中華民國刑法第231條
意圖使男女與他人為性交或猥褻之行為，而引誘、容留或媒介以
營利者，處5年以下有期徒刑，得併科10萬元以下罰金。以詐術
犯之者，亦同。
公務員包庇他人犯前項之罪者，依前項之規定加重其刑至二分之
一。